---
title: "Covid Casos"
author: "Ing. José Miguel Pereira"
date: "23/1/2022"
output: word_document
editor_options: 
  markdown: 
    wrap: 72
---

# Casos Covid

En el presente proyecto se realiza la visualización de los casos de
COVID-19 y sus variante por paises.

La data contiene la siguiente información:

-   Localización (location): País.

-   Fecha (date): Fecha a la entrada de la información.

-   Variante (variant) : Variante correspondiente.

-   Numero de secuencia (num_sequences): número de secuencia
    correspondiente (por país, variante y fecha).

-   Porcentaje de secuencia (perc_sequences): Porcentaje de secuencias
    del número total de secuencias (para el país, la variante y fecha).

-   Número de secuencias totales (numsequencestotal): Número total de
    secuencias (para el país, la variante y la fecha).

Cita:

Yam Peleg, "Omicron daily cases by country (COVID-19 variant)." Kaggle,
2022, doi: 10.34740/KAGGLE/DSV/3085368.

# Tabla de contenido

1.  Librerías

2.  Data

3.  Manipulación de datos y resumen

4.  Casos de variantes por país

5.  Casos por fecha

6.  Percepción de las variables de COVID-19 en los paises.

7.  Variable Omicron

# 1. Librerías

Se procede a importar las librerías a emplear para el procesamiento y
visualización de los datos.

```{r Librerias, include=T,message=F, warning=F, comment=""}
# Librerias 
library(dplyr)
library(lubridate)
library(reshape2)
library(openxlsx)
# Gráficos
library(ggplot2)
library(gganimate)
library(plotly)
# Gráficos de correlación
library(corrplot)
# Resumen personalizado
library(gtsummary)
library(DataExplorer)
# cluster result visualization with network diagram
library(igraph)
library(vioplot)
library(treemapify)
```

# 2. Data

Con las librerias cargadas, se procede a cargar la base de datos.

```{r Base_De_Datos1, include = T, echo=F,message=F, warning=F, comment=""}
# Data ====
DB <- read.csv("C:\\Users/Jose/Documents/R/Projectos/Project_Covid/Data/covid-variants.csv",
               header = T,
               stringsAsFactors = F)
head(DB)
```

```{r Base_De_Datos2, include = T, echo=F,message=F, warning=F, comment=""}
# Data ====
region <- read.xlsx("C:\\Users/Jose/Documents/R/Projectos/Project_Covid/Data/continentes.xlsx",
                    detectDates = F)
```

# 3. Manipulación de datos y resumen

Vamos a observar si existen datos nulos

```{r Resumen1, echo=F,message=F, warning=F, comment=""}
apply(X = is.na(DB), MARGIN = 2, FUN = sum)
sum(is.na(DB))
```

Se observa que no existen datos faltantes.

```{r Resumen2, echo=F,message=F, warning=F, comment=""}
str(DB)
```

Se observa que la fecha no se encuentra en formato. Toca cambiarla.

```{r Resumen3, echo=F,message=F, warning=F, comment=""}
DB <- mutate(DB,
             date = as.Date(date,format = "%Y-%m-%d"))
str(DB)

```

Los datos se encuentran correctos.

Vamos a observar cuantas observaciones de variantes se poseen.

```{r Resumen4, echo=F,message=F, warning=F, comment=""}
# Empleando dplyr
resumen <- count(DB, variant, sort = T)
resumen
```

```{r Resumen5, echo=F,message=F, warning=F, comment="",fig.align='center', fig.height=12, fig.width=16}
# DataExplorer
plot_str(DB)
```

```{r Resumen6, echo=F,message=F, warning=F, comment="",fig.align='center', fig.height=12, fig.width=16}
# DataExplorer
plot_intro(introduce(DB))
```

```{r Resumen7, echo=F,message=F, warning=F, comment="",fig.align='center', fig.height=12, fig.width=16}
# DataExplorer
plot_missing((DB))
```

```{r Resumen8, echo=F,message=F, warning=F, comment="",fig.align='center', fig.height=8, fig.width=16}
# DataExplorer
plot_correlation(na.omit(DB), maxcat = 5L)
```

```{r Resumen9, echo=F,message=F, warning=F, comment="",fig.align='center'}

muestra <- select(DB,
                  location,
                  num_sequences_total)
muestra <- group_by(muestra,
                    location) %>%
           summarise(num_sequences_total = sum(num_sequences_total))
```

```{r Resumen10, echo=F,message=F, warning=F, comment="",fig.align='center', fig.height=14, fig.width=16}

g1 <-ggplot(muestra, 
       aes(area = num_sequences_total, 
           fill = location, 
           label = num_sequences_total)) +
  geom_treemap() +
  theme(legend.position = "none") +
  geom_treemap_text(aes(label = location), 
                    place = "centre",
                    colour = "white",
                    grow = T)
g1
```

Se logra apreciar en la ilustración anterior como se encuentran los
casos según los paises.

# 4. Casos de variantes por pais.

Se procede a mostrar la incidencia de las variables de COVID-19 en los
paises.

Para lo cual, se realizará una gráfica de los 10 paises con mayor número
de casos por cada una de estas cepas.

```{r casos_variantes1, echo=T,message=F, warning=F, comment="",fig.align='center', fig.height=12, fig.width=16}

virus <- unique(DB$variant)
for (i_virus in virus){
  data_nueva<-group_by(DB[which(DB$variant == i_virus),], 
                       location) %>%
              summarise(num_sequences = sum(num_sequences)) 
  
  data_nueva <- arrange(data_nueva, desc(data_nueva$num_sequences))
  data_nueva <- data.frame(head(data_nueva,n=10))
  
  # Grafico
  print(
    ggplot(data=data_nueva, 
           aes(x = num_sequences, 
               y = reorder(location, num_sequences))) +
    geom_bar(stat="identity")+ 
    ggtitle(paste("Fig. \nTOP 10 de paises con mayor número de casos de",i_virus))+
    xlab("Número de casos")+
    ylab("Locación"))
}
```

# 5. Casos por fecha

```{r casos_variantes2, echo=T,message=F, warning=F, comment="",fig.align='center', fig.height=12, fig.width=16}

virus <- unique(DB$variant)
for (i_virus in virus){
  data_nueva1 <- 
              group_by(DB[which(DB$variant == i_virus),],date) %>%
              summarise(num_sequences = sum(num_sequences))
  
  # Grafico
  print(
    ggplot(data=data_nueva1, 
           aes(x = date, 
               y = num_sequences)) +
    geom_area(alpha = 0.6,
              size = 1,
              color = "black")+ 
    ggtitle(paste("Fig. \nNúmero de casos por fecha de",i_virus))+
    xlab("Fecha")+
    ylab("Casos"))
}
```

```{r casos_variantes3, echo=T,message=F, warning=F, comment="",fig.align='center', fig.height=12, fig.width=16}

virus <- unique(DB$variant)
for (i_virus in virus){
  data_nueva1 <- 
              group_by(DB[which(DB$variant == i_virus),],date)  %>%
              summarise(num_sequences = sum(num_sequences)) %>%
    mutate(num_sequences = cumsum(num_sequences))
  
  # Grafico
  print(
   ggplot(data=data_nueva1, 
           aes(x = date,
               y = num_sequences)) +
    geom_area(aes(y = num_sequences),
              alpha = 0.6,
              size = 1,
              color = "black")+ 
    ggtitle(paste("Fig. \nNúmero de casos acumulativos por fecha de la variable",i_virus))+
    xlab("Fecha")+
    ylab("Casos"))
   }
```

Para poder visualizar los casos por las fechas, se realizó el gráfico
interactivo.

```{r casos_variantes3_HTML,include=FALSE, echo=T,message=F, warning=F, comment="",fig.align='center', fig.height=12, fig.width=16}

virus <- unique(DB$variant)
for (i_virus in virus){
  data_nueva1 <- 
              group_by(DB[which(DB$variant == i_virus),],date)  %>%
              summarise(num_sequences = sum(num_sequences)) %>%
    mutate(num_sequences = cumsum(num_sequences))
  
  
  Melt_Datos <- melt(data_nueva1,id.vars = "date")


g <- ggplot(Melt_Datos,
            aes(x=date,
                y=value,
                group=variable))+
    geom_area(aes(color=variable,
                  fill=variable),
              alpha=0.2)+
    theme(legend.position = "bottom")+
    theme_minimal()+ 
    ggtitle(paste("Fig. \nNúmero de casos acumulativos por fecha de la variable",i_virus))+
    xlab("Fecha")+
    ylab("Casos")

# Usando el graficador ggplotly
  print(ggplotly(g))
}
```

# 6. Percepción de las variables de COVID-19 en los paises

```{r percep, echo=T,message=F, warning=F, comment=""}

data.nueva2 <- DB[c('location','variant','num_sequences')]
data.nueva2 <- group_by(.data = data.nueva2, 
                        location)

temp.1 <- group_by(data.nueva2, location) %>% 
          summarise( num_sequences= sum(num_sequences))
temp.2 <- group_by(data.nueva2, 
                   location,
                   variant) %>% 
          summarise( num_sequences= sum(num_sequences))
paises <- unique(DB$location)
nueva.data <- temp.2[1,]
nueva.data <- nueva.data[-1,]
for (pais in paises) {
  temp.3 <- group_by(temp.2[which(temp.2$location == pais),],location)  
  val <- group_by(temp.1[which(temp.1$location == pais),],location)
  temp.3$num_sequences <- temp.3$num_sequences /val$num_sequences
  
  # Modificar el data frame
  nueva.data <- rbind(nueva.data,temp.3) 
}
```

```{r percep1, echo=T,message=F, warning=F, comment="",fig.align='center', fig.height=20, fig.width=16}
# Grafica de plot acumulada
ggplot(data = nueva.data, 
       aes(x = location, 
           fill = variant,
           y = num_sequences)) +
       geom_bar(stat = "identity")+ 
  labs(title = "Percepción de las cepas en los paises",
       subtitle = "Relación entre 0 y 1",
       x = "Paises",
       y = "Porcentaje",
       fill = 'Variantes')+
  theme(plot.title=element_text(family='Anton', size=10),
        text = element_text(size=10),
        axis.text.x = element_text(angle = 90, 
                                   vjust = 0.5, 
                                   hjust=1,
                                   size = 7),
        legend.title=element_text(family='Anton', face='bold', size=14, color='black', hjust=0.5),
        legend.position = 'bottom',
        legend.key.size = unit(0.5, units = "cm"),
        legend.box.background = element_rect())
```

# 7. Variable Omicron

Omicron siendo la última variable de COVID-19 se analiza su incidencia
en los paises.

```{r omicron, echo=T,message=F, warning=F, comment="",fig.align='center', fig.height=12, fig.width=16}

data.nueva3 <- DB[c('location','variant','num_sequences')]
data.nueva3 <- filter(data.nueva3, 
                      data.nueva3$variant == "Omicron")

temp.1 <- group_by(data.nueva3, location) %>% 
          summarise( num_sequences= sum(num_sequences))
temp.1 <- filter(temp.1,
                 num_sequences > 0)
temp.1 <- arrange(temp.1, desc(num_sequences))
# Grafica de barra
ggplot(data=temp.1, 
           aes(x = num_sequences, 
               y = reorder(location, num_sequences))) +
    geom_bar(stat="identity")+ 
    ggtitle("Fig. \nPaises con casos de Omicron")+
    xlab("Número de casos")+
    ylab("Locación")
```

Se logra apreciar en la figura anterior, los paises que poseen al menos
1 caso de Omicron.

El país con mayor incidencia de la variante Omicron es United Kingdom,
seguido de Estados Unidos, Dinamarca, Alemanía y Sudáfrica.
