---
title: "Netflix"
author: "José Miguel Pereira"
date: "23/1/2022"
output: word_document
editor_options: 
  markdown: 
    wrap: 72
---

# Show de Netflixs

Se posee la información de 1000 shows que posee la plataforma de Netflix

```{r Librerias, include=T,message=F, warning=F, comment=""}
# Librerias 
library(dplyr)
# Gráficos
library(ggplot2)
# Gráficos de correlación
library(corrplot)
# Resumen personalizado
library(gtsummary)
# cluster result visualization with network diagram
library(igraph)
```

Con las librerias cargadas, se procede a cargar la base de datos.

```{r Base_De_Datos, echo=T,message=F, warning=F, comment=""}
# Data ====
DB <- read.csv("C:\\Users/Jose/Documents/R/Projectos/Proyecto_Netflix/Data/netflix.csv")

# Encabezado de la información
head(DB)
```

Tal como se aprecia en la descripción anterior, se tienen 7 variables: -
Título - Rating - Rating Level - Description del rating - Año de
aparición - Puntaje de rating de usuario - Tamaño del rating del
usuario.

Vamos a observar una breve descripción de las metricas por categoría

```{r Resumen1, echo=F,message=F, warning=F, comment="",fig.align='center'}
tbl_summary(DB[,-c(1,3)])
```

Observar como se encuentra la información respecto a la correlación.

```{r Correlacion1, include = T, echo=F,fig.align='center', fig.height=8, fig.width=16,message=F, warning=F, comment=""}

corr1 <- cor(DB[,4:7])
corr1

pairs(~ DB$ratingDescription+
        DB$release.year+
        DB$user.rating.score+
        DB$user.rating.size)
```

Observemos la correlación de la información dentro de un gráfico más
amigable.

```{r Correlacion2,  include = T, echo=F,fig.align='center', fig.height=8, fig.width=16,message=F, warning=F, comment=""}
corrplot(corr1,
         method = "circle",
         title = "Correlación" ,
         addCoef.col = 'black',na.label = 'NA', 
         tl.pos = 'd',
         cl.pos = 'n')
```

Con respecto a la variable de user.rating.score se tienen valores NA. La
variable user.rating.score no nos aporta información relevante al
conjunto de datos.

El observar los datos completos nos llevaría a tomar decisiones
erróneas.

```{r corr1,  include = T, echo=F,message=F, warning=F, comment=""}
# Matriz de correlación con casos completos
corr2 <- cor(DB[,-c(1,2,3,6)])
corr2
```

```{r Correlacion3,  include = T, echo=F,fig.align='center', fig.height=8, fig.width=16,message=F, warning=F, comment=""}
corrplot(corr2,
         method = "circle",
         title = "Correlación" ,
         addCoef.col = 'black',na.label = 'NA', 
         tl.pos = 'd',
         cl.pos = 'n')
```

Se logra apreciar la siguiente información:

-   El año de lanzamiento con la descripción del rating se puede indicar
    que poseen un porcentaje ligero de correlación positiva.

-   Mientras que la descripción del rating frente al tamaño del rating
    del usuario poseen una mínima correlación negativa.

Cada matriz de correlación se la puede visualizar como un diagrama de
red, en donde, cada entidad de la matriz es un nodo.

```{r DB2,  include = T, echo=F, message=F, warning=F, comment=""}
DB1 <- DB[,-c(1,2,3)]

```

```{r Correlacion4,  include = T, echo=F,fig.align='center', fig.height=8, fig.width=16,message=F, warning=F, comment=""}
network <- graph_from_adjacency_matrix( corr2,
                                        weighted=T, 
                                        mode="undirected", 
                                        diag=F)
par(bg="grey13", mar=c(0,1,5,1))
set.seed(125)
plot(network, 
    vertex.size=12,
    vertex.label.cex=1.2,
    vertex.label.color="black",
    vertex.frame.color="transparent",
    vertex.label=LETTERS[1:3])
title(main = list('Fig. \n Diagrama de red', cex = 2.5, font = 2),
      sub = list('Exploración de datos \n \n \n \n', cex = 1.5),
      col.main = 'white', col.sub = 'white',)

```

Donde las letras representan:

```{r DB3, include=T, echo=F,message=F, warning=F, comment=""}
# Nombres y letras
Nombres <- names(network[1])
comb <- cbind(Nombres,Letras = LETTERS[1:3])
comb
```

# Agrupaciones

```{r f, include=F, echo=F, message=F, warning=F, comment=""}
# Ratings
plottings <- function(tipePlot, namelist, ylist, xlist, mainlist, numlist,rangoY,orientacion){
  barp1 <- tipePlot(namelist, 
                 ylab = list(xlist, cex = 1.2), 
                 xlab = list(ylist, cex = 1.2),
      col = ratings, ylim = rangoY, space = 0 , width = c(rep(15, times = numlist)), las = orientacion )

title(main = mainlist,
      sub = 'Exploración de datos',
      col.main = 'Black', 
      col.sub = 'blue',
      font = 2)
text(barp1,namelist+12, labels = namelist)
  
}
```

```{r M1, include=F, echo=F, message=F, warning=F, comment=""}
# Ratings
ratingsVars <- DB %>%
                  select(rating)

ratings <- table(ratingsVars)
plottings(barplot,ratings,"Cantidad","Rating",'Fig. \n Rating', 13,c(0,300),2)
```

```{r M1, include=T, echo=TRUE, echo=F,message=F, warning=F, comment=""}
# Ratings
ratingsVars <- DB %>%
                  select(rating)

ratings <- table(ratingsVars)


barp1 <- barplot(ratings, 
                 ylab = list("Cantidad", cex = 1.2), 
                 xlab = list("Rating", cex = 1.2),
      col = ratings, ylim = c(0,300), space = 0 , width = c(rep(15, times = 13)), las = 2 )

title(main = 'Fig. \n Rating',
      sub = 'Exploración de datos',
      col.main = 'Black', 
      col.sub = 'blue',
      font = 2)
text(barp1,ratings+12, labels = ratings)
```

```{r M1, include=T, echo=T, echo=F,message=F, warning=F, comment=""}
# Ratings
releaseYear <- DB %>%
                  select(release.year)

releaseYears <- table(releaseYear)
plottings(tipePlot = barplot,
          namelist = releaseYears,
          xlist = "Años",
          ylist = "Cantidad",
          mainlist = 'Fig. \n Año de Realización', 
          numlist = 35,
          rangoY =  c(0,350),
          orientacion = 2)
```
